【裁判字號】    96,訴,1195
【裁判日期】    971023
【裁判案由】    業務過失致死
【裁判全文】
臺灣屏東地方法院刑事判決              96年度訴字第1195號
公  訴  人  臺灣屏東地方法院檢察署檢察官
被      告  丁○○
選任辯護人  李慶隆律師
上列被告因業務過失致死案件，經檢察官提起公訴（95年度偵字
第6270號），本院判決如下：
    主  文
丁○○無罪。
    理  由
一、公訴意旨略以：被告丁○○（原名：洪俊杰）於民國94年間
    ，係位於屏東縣內埔鄉○○村○○路142 號之「天仁醫院」
    （已歇業）之醫師兼院長，為從事醫療業務之人，該醫院以
    治療精神病患及戒毒患者為其主要業務，故就情緒不穩之病
    患，設有隔離病房，然應注意隔離病房內應設置監視器，以
    掌控隔離病房內病患之狀況，以俾醫護人員得以隨時對隔離
    病房內之病患採取急救等醫療措施。嗣於94年7 月間，黃淼
    彰因戒毒而住入天仁醫院，嗣於同月9 日時，因黃淼彰情緒
    不穩，而遭關入隔離病房，該病房內監視器，並遭黃淼彰破
    壞，詎被告丁○○竟未能立即修復，或將黃淼彰轉至其他隔
    離病房，致該隔離病房於94年7 月10日17時50分許，因不明
    原因起火，惟因被告丁○○未能即時修復監視器，致醫院人
    員無法發現病房起火而救護病房內之黃淼彰，並致隔離病房
    內之黃淼彰，因逃生不及而受有受有大面積重度灼傷及併發
    症之傷害，嗣經人救出，並送醫救治後，仍於94年7 月17日
    （起訴書誤載為27日）16時5 分許不治死亡。因認被告涉犯
    刑法第276條第2項業務過失致人於死罪嫌。
二、
(一)、按犯罪事實應依證據認定之，無證據不得認定犯罪事實；又
    不能證明被告犯罪或其行為不罰者，應諭知無罪之判決，刑
    事訴訟法第154 條第2 項第301 條第1 項分別定有明文。
    次按事實審法院對於證據之取捨，依法雖有自由判斷之權，
    然積極證據不足證明犯罪事實時，被告之抗辯或反證縱屬虛
    偽，仍不能以此資為積極證據應予採信之理由。再者，犯罪
    事實應依證據認定之，所謂證據，須適於為被告犯罪事實之
    證明者，始得採為斷罪資料。」、「認定犯罪事實所憑之證
    據，雖不以直接證據為限，間接證據亦包括在內；然而無論
    直接或間接證據，其為訴訟上之證明，須於通常一般之人均
    不致有所懷疑，而得確信其為真實之程度者，始得據為有罪
    之認定；又認定不利於被告之事實，須依積極證據，苟積極
    證據不足為不利於被告事實之認定時，即應為有利於被告之
    認定，更不必有何有利之證據，此有最高法院53年度台上字
    第2750號、76年度台上字第4986號、30年度上字第816 號判
    例可供參酌。況刑事訴訟法第161 條已於91年2 月8 日修正
    公布，其第1 項規定：檢察官就被告犯罪事實，應負舉證責
    任，並指出證明之方法。因此，檢察官對於起訴之犯罪事實
    ，應負提出證據及說服之實質舉證責任。倘其所提出之證據
    ，不足為被告有罪之積極證明，或其指出證明之方法，無從
    說服法院以形成被告有罪之心證，基於無罪推定之原則，自
    應為被告無罪判決之諭知，最高法院92年度台上字第128 號
    判例亦明揭此旨。準此，刑事訴訟制度受「倘有懷疑，則從
    被告之利益為解釋」、「被告應被推定為無罪」原則所支配
    ，故得為訴訟上證明者，無論為直接或間接證據，須客觀上
    於吾人一般社會生活經驗均不致有所懷疑，而達於確信之程
    度者，且除認定被告犯罪之外，無從本於同一事證為其他有
    利於被告之合理推斷，始可以之為不利之認定，倘其證明尚
    未達於確信之程度，而有合理可疑存在時，即難據為被告有
    罪之認定。
(二)、又「刑法上處罰過失犯，須行為人對犯罪之發生，有注意之
    義務，且依當時情形能注意，竟疏於注意，而使結果發生，
    始能加以處罰，若依當時情形，結果之發生，乃事出突然，
    非其所能注意防範，即無過失之可言，縱有結果之發生，亦
    不能令負刑責。」，亦經最高法院著有80年台上字第4056號
    判決要旨可參。又「刑法上之過失，其過失行為與結果間，
    在客觀上有相當因果關係始得成立。所謂相當因果關係，係
    指依經驗法則，綜合行為當時所存在之一切事實，為客觀之
    事後審查，認為在一般情形下，有此環境、有此行為之同一
    條件，均可發生同一之結果者，則該條件即為發生結果之相
    當條件，行為與結果即有相當之因果關係。反之，若在一般
    情形下，有此同一條件存在，而依客觀之審查，認為不必皆
    發生此結果者，則該條件與結果不相當，不過為偶然之事實
    而已，其行為與結果間即無相當因果關係。」，亦經最高法
    院著有76年台上字第192 號判例要旨可參。另過失犯罪中，
    行為人違背注意義務之行為若係造成構成要件該當結果的決
    定性之原因者，則注意義務的違背對於構成要件該當性之問
    題，始具重要性，因此，過失犯就其本質而言，係以結果之
    可避免性為其成立要件，違背義務的行為所造成之結果，必
    須具有可避免性者，始有結果不法可言，亦即行為人縱然未
    保持必要之注意，結果仍會發生者，則行為人未保持必要之
    注意之消極行為，對此結果之發生，仍難論以過失刑責。
三、公訴意旨認被告涉犯刑法第276 條第2 項之業務過失致人於
    死罪，無非係以被告供述其擔任天仁醫院院長，病患黃淼彰
    在隔離病房內因不明原因起火灼傷致死，以及其他2 間隔離
    病房內有裝設監視器，惟黃淼彰所住之病房內並未裝設監視
    器之事實；以及卷附法務部法醫研究所鑑定書、屏東縣消防
    局94年7 月10日內埔鄉○○村○○路142 號（天仁醫院）火
    警案之調查報告書、臺灣屏東地方法院檢察署檢察官勘驗筆
    錄及照片16張等為主要論據。訊據被告固不否認其於94年間
    ，擔任「天仁醫院」（已歇業）之醫師兼院長，為從事醫療
    業務之人，該醫院以治療精神病患及戒毒患者為其主要業務
    ，故就情緒不穩之病患，設有隔離病房，嗣於94年7 月間，
    病患黃淼彰因戒毒而住入天仁醫院，嗣因黃淼彰情緒不穩，
    而遭關入隔離病房，該病房內原有監視器，然遭黃淼彰破壞
    ，該隔離病房於94年7 月10日17時50分許，因不明原因起火
    ，而隔離病房內之黃淼彰，因逃生不及而受有受有大面積重
    度灼傷及併發症之傷害，嗣經人救出，並送醫救治後，仍於
    94年7 月17日16時5 分許不治死亡之事實；惟堅詞否認有上
    開犯行，並辯稱：病患黃淼彰破壞監視器的情形，護理人員
    之前都沒有跟伊報告，伊本人都不知道，是等到火災發生，
    其等進去把病人黃淼彰從保護室拖出來的時候，甲○○才跟
    伊講說監視器有被人破壞，那時候病人黃淼彰出來還可以講
    話，他跟伊說他要外宿，但是醫院不讓他外宿，他就破壞監
    視器等語。辯護人則辯稱被告係一執業醫師，其所具備之專
    業知識乃對病人病痛之診治行為，至於醫院之行政管理事項
    之運作，並非被告之業務範圍內，而應由其他應該負行政管
    理之責之總務科人員以及值班護士等人負責等語。
四、證據能力之判斷：
(一)、法院或檢察官因調查證據及犯罪情形，得實施勘驗，刑事訴
    訟法第212 條定有明文。是以，卷附之臺灣屏東地方法院檢
    察署勘驗筆錄（見95年度偵字第6720號卷第27頁至第35頁）
    ，既屬檢察官依法律規定所為，上開勘驗筆錄即屬刑事訴訟
    法第159 條第1 項之例外規定，得為證據。
(二)、本件卷存法務部法醫研究所94年10月17日法醫理字第094000
    3226號函所附之鑑定書，係被告以外之人於審判外之書面陳
    述，依刑事訴訟法第159 條第1 項之規定，屬於傳聞證據，
    惟於立法理由明確說明，該條所謂「除法律有規定者」外，
    尚包括同法第159條之1 至159 條之5 及第206 條等規定。
    本件鑑定係經臺灣屏東地方法院檢察署檢察官囑託機關、團
    體所為之鑑定，所鑑定之結果，鑑定人依刑事訴訟法第206
    條所出具之鑑定報告，係刑事訴訟法第15 9條第1 項所指例
    外規定，有證據能力。
(三)、按「除前3 條之情形外，下列文書亦得為證據：一、除顯有
    不可信之情況外，公務員職務上製作之紀錄文書、證明文書
    。二、除顯有不可信之情況外，從事業務之人於業務上或通
    常業務過程所須製作之紀錄文書、證明文書。三、除前二款
    之情形外，其他於可信之特別情況下所製作之文書。」此刑
    事訴訟法第159 條之4 定有明文。經查，行政院國軍退除役
    官民輔導委員會高雄榮民總醫院、國仁醫院出具之診斷證明
    書與病歷，係專業醫師所開具，且上開醫院乃具規模之醫院
    ，既係由專業醫師製作診斷書與病歷，應認係在可信之特別
    情況下所為，具有高度之信用性，依同法第159 條之4 第3
    款之規定，得作為證據。
(四)、按被告以外之人於審判外之言詞或書面陳述，除法律有規定
    者外，不得作為證據，刑事訴訟法第159 條第1 項定有明文
    。又鑑定之經過及其結果，應命鑑定人以言詞或書面報告，
    刑事訴訟法第206 條第1 項亦定有明文。依此，刑事訴訟法
    第20 6條第1 項之規定，即屬同法第159 條第1 項所稱之「
    法律另有規定」之例外，即倘鑑定報告係經審判長、受命法
    官或檢察官依刑事訴訟法第198 條規定（鑑定人由審判長、
    受命法官或檢察官就下列之人選任一人或數人充之：一就鑑
    定事項有特別知識經驗者。二經政府機關委任有鑑定職務者
    ）或依同法第208 條第1 項規定（法院或檢察官得囑託醫院
    、學校或其他相當之機關、團體為鑑定，或審查他人之鑑定
    ）之程序所作成，則該鑑定人依刑事訴訟法第206 條所出具
    之鑑定報告，依同法第159 條第1 項規定，屬傳聞法則之例
    外，有證據能力。又按司法警察等偵查輔助人員，於案件未
    移送檢察官偵辦前之調查犯罪階段，依據檢察長之概括授權
    ，先行將尿液、血液、毒品、槍砲、彈藥、刀械等證物，送
    請檢察機關預先核定之專責鑑定人或鑑定機關（團體）實施
    鑑定，基於檢察一體原則，該鑑定人或鑑定機關（團體），
    亦應視同受承辦檢察官所選任或囑託而執行鑑定業務，其等
    出具之書面鑑定報告，應屬刑事訴訟法第206 條所定之傳聞
    例外，當具有證據能力（參照92年8 月刑事訴訟新制法律問
    題研討會之研討結果）。經查，臺灣屏東地方法院檢察署於
    檢察長就「火災、火場鑑定」部分概括選任屏東縣消防局為
    鑑定機關，有臺灣高等法院92年10月15日檢文允字第092100
    1322號函文1 紙在卷可憑，是本案卷附屏東縣消防局94年7
    月10日內埔鄉○○村○○路142 號（天仁醫院）火警案之火
    災調查報告書，既係由警察機關依據臺灣屏東地方法院檢察
    署檢察長之授權而為之鑑定報告，依前開說明，符合傳聞法
    則之例外，亦有證據能力。
(五)、按被告以外之人於審判外之言詞或書面陳述，除法律有規定
    者外，不得作為證據；又被告以外之人於審判外之陳述，雖
    不符前4 條之規定，而經當事人於審判程序同意作為證據，
    法院審酌該言詞陳述或書面陳述作成時之情況，認為適當者
    ，亦得為證據。當事人、代理人或辯護人於法院調查證據時
    ，知有第159 條第1 項不得為證據之情形，而未於言詞辯論
    終結前聲明異議者，視為有前項之同意，刑事訴訟法第159
    條第1 項、第159 條之5 分別定有明文。本件證人黃麗華、
    李莉蓉、甲○○、戊○○、鍾旭宗、丙○○於警偵訊中之證
    言、卷附之屏東縣警察局內埔分局內埔派出所處理相驗案件
    初步調查報告暨報驗書、臺灣屏東地方法院檢察署鑑定驗斷
    書、臺灣屏東地方法院檢察署相驗屍體證明書、天仁醫院社
    會工作接案紀錄、病歷、支持性心理治療紀錄單、心理衡鑑
    暨心理治療轉介單、心理測驗全套報告、社會生活功能評估
    量表、入院護理評估、出院護理摘要、護理計畫表、護理觀
    察紀錄、給藥治療紀錄、病人異動及住院日數統計表、住院
    病患個別護理指導紀錄、住院同意書、病患病情及權益等說
    明確認書、保護約束同意書、心電圖報告單、檢驗報告單、
    醫囑單、生命徵象表、特殊體溫及血壓紀錄、職能治療轉介
    單、職能治療評鑑報告、屏東縣消防局96年2 月14日屏消預
    字第0960001424號函暨所附屏東縣消防局消防安全檢查紀錄
    表、消防安全檢複查不合規定限期改善通知單、屏東縣消防
    局96年4 月17日屏消調字第0960002940號函、蘋果日報94年
    7 月11日版面等均為前開刑事訴訟法第159 條第1 項之傳聞
    證據，惟被告暨其選任辯護人於本院言詞辯論終結前均未就
    其證據能力聲明異議，依前開刑事訴訟法第159 條之5 第2
    項之規定，上開陳述亦有證據能力。
五、經查：
(一)、被告於94年間，係位於屏東縣內埔鄉○○村○○路142 號之
    「天仁醫院」（已歇業）之醫師兼院長，為從事醫療業務之
    人，該醫院以治療精神病患及戒毒患者為其主要業務，故就
    情緒不穩之病患，設有隔離病房，然應注意隔離病房內應設
    置監視器，以掌控隔離病房內病患之狀況，以俾醫護人員得
    以隨時對隔離病房內之病患採取急救等醫療措施。嗣於94年
    7 月間，黃淼彰因戒毒而住入天仁醫院，嗣因黃淼彰情緒不
    穩，而遭關入隔離病房，該病房內監視器，並遭黃淼彰破壞
    ，該隔離病房於94年7 月10日17時50分許，因不明原因起火
    ，而隔離病房內之黃淼彰，因逃生不及而受有受有大面積重
    度灼傷及併發症之傷害，嗣經人救出，並送醫救治後，仍於
    94 年7月17日16時5 分許不治死亡之事實，業經被告所自承
    ，核與證人黃麗華、李莉蓉、甲○○、戊○○、鍾旭宗、丙
    ○○於警偵訊中之證言相符，並有卷附之臺灣屏東地方法院
    檢察署勘驗筆錄、法務部法醫研究所94年10月17日法醫理字
    第09 40003226 號函所附之鑑定書、行政院國軍退除役官民
    輔導委員會高雄榮民總醫院、國仁醫院出具之診斷證明書與
    病歷、屏東縣消防局94年7 月10日內埔鄉○○村○○路142
    號（天仁醫院）火警案之火災調查報告書、屏東縣警察局內
    埔分局內埔派出所處理相驗案件初步調查報告暨報驗書、臺
    灣屏東地方法院檢察署鑑定驗斷書、臺灣屏東地方法院檢察
    署相驗屍體證明書、天仁醫院社會工作接案紀錄、病歷、支
    持性心理治療紀錄單、心理衡鑑暨心理治療轉介單、心理測
    驗全套報告、社會生活功能評估量表、入院護理評估、出院
    護理摘要、護理計畫表、護理觀察紀錄、給藥治療紀錄、病
    人異動及住院日數統計表、住院病患個別護理指導紀錄、住
    院同意書、病患病情及權益等說明確認書、保護約束同意書
    、心電圖報告單、檢驗報告單、醫囑單、生命徵象表、特殊
    體溫及血壓紀錄、職能治療轉介單、職能治療評鑑報告、屏
    東縣消防局96年2 月14日屏消預字第0960001424號函暨所附
    屏東縣消防局消防安全檢查紀錄表、消防安全檢複查不合規
    定限期改善通知單、屏東縣消防局96年4 月17日屏消調字第
    096000 2940 號函等各1 份可證，堪信為真。是本件爭點應
    在於被告是否符合刑法過失犯之型態，亦即須審核被告有無
    具備過失犯之構成要件該當性（即行為不法、結果不法）、
    違法性、罪責（責任能力、不法意識、客觀注意義務之認識
    能力與履行能力、結果與因果歷程之主觀預見性、符合注意
    誡命行為之可期待性）等要件。
(二)、法律規範斟酌各種社會活動所具有之各不相同之危險方式與
    危險程度，藉以避免此等風險產生過度之損害，而定有各種
    不同之注意規則，特別是一些具有較高危險性的社會活動，
    以提醒參與特定社會活動者，在特定事項上保持特有之注意
    ，而此等注意規則所規定之各種應行注意之情狀，行為人對
    之即負有注意義務。因此，行為人之行為若違反此等注意規
    則，而怠於履行此等注意規則所提示之注意者，通常即可認
    定該行為具有客觀注意違反性，而具「行為不法」。按精神
    科加護病床每間病室應有監視器由護理站監控，全民健康保
    險特約醫事服務機構特殊病床設置基準第1 條第1 項第3 點
    定有明文，衡諸其規定，應係為求避免急性或重症精神病患
    ，無法以一般急性病房之人力與設施照護之情況下，需施以
    隔離治療者，以監視器監控其等狀況以避免發生危險。而被
    告身為「天仁醫院」之醫師兼院長，為從事醫療業務之人，
    該醫院既以治療精神病患及戒毒患者為其主要業務，則自負
    有隨時注意隔離病房內設置監視器，以掌控隔離病房內病患
    之狀況，以俾醫護人員得以隨時對隔離病房內之病患採取急
    救等醫療措施之注意義務。是被告具有過失犯之構成要件該
    當性當中之「行為不法性」，應可認定。
(三)、則進一步需推究者，係被告是否具有過失犯之構成要件該當
    性當中之「結果不法」者。在過失犯罪中，假如行為人之違
    背注意義務之行為係造成構成要件該當結果之決定性原因時
    ，則注意義務之違背對於構成要件該當性之問題，始具重要
    性。行為人假如妥加注意，即可避免構成要件該當結果之發
    生者，則行為人之行為對於該結果始具「結果不法」，否則
    ，行為人縱然保持必要之注意，結果仍舊會發生者，則行為
    人之行為對於該結果而言，則無結果不法（此部亦經實務上
    所肯認係構成過失行為所必要者，如上二、(二)所述）。惟行
    為人若符合注意義務，但並非如上述般地假如行為人妥加注
    意則幾近可確定結果不發生，而只是「有可能」避免其發生
    時，則應依罪疑唯輕原則，認定行為人縱使履行義務亦屬無
    效之履行，則該結果在客觀上係一無法避免之結果，因此，
    欠缺結果不法，而不具過失犯之構成要件該當性。在本件而
    言，死者黃淼彰之死因乃大面積重度灼傷及其併發症，此有
    法務部法醫研究所94年10月17日法醫理字第0940003226號函
    所附之鑑定書、行政院國軍退除役官民輔導委員會高雄榮民
    總醫院、國仁醫院出具之診斷證明書與病歷等附卷可證，且
    案發時間係當日下午17時50分許（此有屏東縣警察局內埔分
    局內埔派出所處理相驗案件初步調查報告暨報驗書1 紙附卷
    可證），而醫院人員發現火災後，隨即撥打電話予死者家屬
    黃麗華與李莉蓉告知此事，並立刻播打電話聯絡救護車前來
    天仁醫院救援，死者當時仍有喊叫很痛、要見老婆，死者嗣
    於當日18時40分許到達國仁醫院，再度轉診行政院國軍退除
    役官民輔導委員會高雄榮民總醫院施以手術治療後，卻仍於
    94年7 月17日16時5 分許不治死亡之事實，業經證人黃麗華
    、李莉蓉、甲○○、戊○○、丙○○、鍾旭宗於警偵訊中證
    述明確，並有卷附之臺灣屏東地方法院檢察署勘驗筆錄、法
    務部法醫研究所94年10月17日法醫理字第0940003226號函所
    附之鑑定書、行政院國軍退除役官民輔導委員會高雄榮民總
    醫院、國仁醫院出具之診斷證明書與病歷、蘋果日報94 年7
    月11日版面等可為證。綜上足證天仁醫院值班人員當日已於
    發現火災之最快時間聯絡救護車救援死者，然死者最後仍因
    大面積重度灼傷及其併發症不治死亡。故能否認定如天仁醫
    院之值班人員能「更早一步」發現隔離室內之監視器損壞（
    即行為人符合上開全民健康保險特約醫事服務機構特殊病床
    設置基準第1 條第1 項第3 點所規定之特別注意義務），則
    幾近可確定死者死亡之結果將不發生，不無疑義。則依罪疑
    唯輕原則，應認定被告縱使履行上開注意義務亦屬無效之履
    行，該結果在客觀上係一無法避免之結果，因此，足見被告
    前開不作為與結果之間顯然欠缺因果關係與客觀歸責性至明
    。
(四)、更進一步推論，行為人之過失行為必須具備主觀注意違反性
    ，始有過失犯之罪責可言。亦即行為人之個人之能力足以認
    識其負有客觀必要之注意義務，且有能力履行此等注意義務
    ，以避免構成要件該當結果之發生者，始具備主觀注意義務
    違反性。而行為人有無具備此等能力，係以行為人之個人之
    能力、經驗與知識程度為準。另在過失結果犯中，構成要件
    該當結果以及發生結果之因果歷程，亦必須是行為人依其個
    人之能力、知識與經驗係可預見者，始具過失罪責。經查被
    告係於89年間受雇於案外人庚○○擔任天仁醫院醫師兼院長
    ，然被告僅係因法令之規定為該醫院借款代表人，非為實際
    借款人，案外人庚○○方對所有天仁醫院以被告為代表或以
    天仁醫院產權為質押之借貸關係，負有償還及法律責任，概
    與被告無涉等情，有屏東天仁醫院醫務人員聘用合約書1 紙
    附卷可證（見本院卷第72頁），另該院實際並設有總務科，
    總理院內總務、消防、污水處理、人事等工作，另護理站均
    有值班護士及護佐，負責戒護及巡房工作，業經證人己○○
    、乙○○於本院審理中結證明確（見本院卷第162 至第165
    頁）。可見天仁醫院行政管理均分層負責，且實際之負責人
    應係案外人庚○○而非被告。又天仁醫院有關監視器之保養
    、維修流程，若係平日發現損壞，係由護理站之值班護士及
    護佐向總務科報修，事後再報給副院長、院長核銷，若係假
    日發現損壞，則係由護理站之值班護士及護佐直接連絡廠商
    維修，此經證人己○○、乙○○於本院審理中結證明確（見
    本院卷第162 至第165 頁），顯證被告僅係天仁醫院醫師兼
    院長，綜理全院事務，關於院內物品維修事宜，其僅負責於
    總務科維修後，核銷該筆經費，並非凡事必均躬親，且其應
    在院內護理站之值班護士及護佐發現監視器損壞通知後，才
    有可能知悉，非被告所能主動知悉或可得預見。故顯見依被
    告個人之經驗，難認其有能力履行此等注意義務（即每日時
    時刻刻觀察病房內監視器有無損壞），故亦難責成被告對於
    被害人黃淼彰之死亡，應同負過失責任。
(五)、既然被告之行為與被害人黃淼彰之死亡無相當因果關係，亦
    無主觀注意違反性及可預見性等罪責，自無論以業務過失致
    人於死罪之餘地。另檢察官據以起訴之法務部法醫研究所鑑
    定書、屏東縣消防局94年7 月10日內埔鄉○○村○○路142
    號（天仁醫院）火警案之調查報告書、臺灣屏東地方法院檢
    察署檢察官勘驗筆錄及照片16張等證據，均僅足以證明被害
    人黃淼彰於94年7 月10日17時50分許，在隔離病房內，因不
    明原因起火，而受有受有大面積重度灼傷及併發症之傷害，
    嗣經人救出，並送醫救治後，仍於94年7 月17日16時5 分許
    不治死亡一節，尚難證明被告確有犯業務過失致人於死罪犯
    行，亦此敘明。
(六)、綜上所述，本件依檢察官所指之證據，尚無法排除合理之懷
    疑，即使人產生確信之程度，此外，復查無其他積極證據足
    認被告有何公訴人所指之犯行，既不能證明被告犯罪，揆諸
    首揭法律條文及判例說明，自應諭知被告無罪之判決，以免
    冤抑。
據上論斷，應依刑事訴訟法第301 條第1 項，判決如主文。
中    華    民    國    97    年    10    月    23    日
                  刑事第一庭    審判長法  官潘正屏
                                      法  官許蓓雯
                                      法  官羅培毓
以上正本證明與原本無異。
如不服本判決應於收受本判決送達後十日內向本院提出上訴書狀，
其未敘述上訴理由者，並得於提起上訴後十日內向本院補提理由
書狀（均須按他造當事人之人數附繕本）「切勿逕送上級法院」
中    華    民    國    97    年    10    月    23    日
                                書記官  呂坤宗


司法院資訊處製作；財團法人民間司法改革基金會備份。
